



jlopez@oslconsultores.cl



+56 9 7669 7042



Santiago, Chile.





https://www.oslconsultores.cl

JAVIERA LOPEZ BUSTOS

Abogada, especialista en Derecho de Familia, y Administración de Empresas.

Amplia experiencia en materias de vulneración de derechos, derecho de alimentos v derecho sucesorio.

Actualmente me desempeño como Gerente de Finanzas y Recursos humanos en empresas OSL Consultores. y como Administradora Financiera en SYL Servicios e Inversiones.

Alta capacidad de gestión, coordinación, control y resolución de conflictos.

EXPERIENCIA

Estudio Jurídico Surlex. 2002-2009

Concepción, Chile Abogado.

OPD - INFANCIA 2007-2009

Abogado en protección de derechos Lota, Chile.

Juzgado de Familia Coronel 2009-2010

Administrativo 1° Coronel, Chile

Proveedor / Liquidador

Unidad Centralizada de Cumplimiento 2011-2014

Santiago, Chile. Tribunales de Familia de Santiago.

Administrativo 3°

Liquidador / Proveedor

OSL Consultores. 2014 a la fecha

Gerente finanzas y Recursos Humanos. Santiago, Chile.

SYL Servicios e Inversiones. 2023 a la fecha

Administradora Financiera. Santiago, Chile.

2023 a la fecha Estudio Jurídico López y Stefoni Asoc.

Santiago, Chile Abogado.

EDUCACION

1995 -2000 ABOGADA.

Licenciada en Ciencias Jurídicas y Sociales. Concepción, Chile.

Universidad San Sebastián.